臺灣臺南地方法院民事判決
111年度簡上字第207號
上  訴  人  林義榮
訴訟代理人  陳阿絹
被  上訴人  方麗惠
            黃清烈
兼上二人共同
訴訟代理人  黃俊豪

上列當事人間請求損害賠償事件，上訴人對於民國111年7月29日
臺灣臺南地方法院臺南簡易庭111年度南簡字第704號第一審判決
提起上訴，本院於民國111年12月7日言詞辯論終結，判決如下：
    主      文
上訴駁回。
第二審訴訟費用新臺幣壹仟陸佰陸拾伍元由上訴人負擔。
    事實及理由
一、本件被上訴人經合法通知，均未於言詞辯論期日到場，經核
    無民事訴訟法第386條各款所列情事，爰依上訴人之聲請，
    由其一造辯論而為判決。
二、上訴人即原告方面：
（一）上訴人起訴主張：被上訴人為上訴人之鄰居，上訴人與被
      上訴人方麗惠、黃清烈間有另案確認界址（本院110年度
      南簡字第380號）及侵權行為（臺灣高等法院臺南分院110
      年度上字第44號、本院109年度簡上字第283號）之訴訟（
      以下合併簡稱另案民事訴訟），被上訴人為使上訴人於另
      案民事訴訟妥協，由具有網路操作能力之被上訴人黃俊豪
      ，進行濫權檢舉上訴人就車牌、稅務、房屋稅等事項逃漏
      稅捐，實際上訴人均有正常繳稅，被上訴人濫訴檢舉之行
      為，侵害上訴人人格法益，爰依民法第184條、195條規定
      ，請求被上訴人賠償新臺幣（下同）11萬元之精神上損害
      賠償等語。並聲明：⒈被上訴人應給付上訴人11萬元。⒉訴
      訟費用由被上訴人負擔。
（二）上訴人上訴意旨之陳述及所用證據，除與原判決記載相同
      者予以引用外，補稱略以：
　　⒈被上訴人檢舉的兩個車牌都是我太太所有，我因為年事已
      高，不小心錯掛車牌，並非故意違規，希望有改善的機會
      。
　　⒉我房屋二、三樓陽台面積計該層樓面積十分之一，深度只
      有0.8公尺，都沒有超過規定；五樓突出物比較有爭議，
      我提出之書狀檢附臺北市、苗栗縣、高雄縣、屏東縣複查
      決定，最大限制到總地板八分之一，每一層樓最高25平方
      公尺，超過算一層面積，我房屋五樓突出物只有28.96平
      方公尺，總樓地板面積是29.38平方公尺，差距很少，但
      沒有超過建築技術規則第9條，我也是依照此規定向稅務
      局陳情。
　　⒊我有向內政部申請鑑界，內政部也有來函與地籍調查表不
      符，兩條線沒有重疊，相距14.1公分，新地界線構成的面
      積1.06平方公尺，依據測繪中心的長寬數據，我認為依這
      些條件，法官可以判決我新地界的真正，這件界址糾紛是
      另案12月14日要開庭的。我陳述另案的原因就是因為被上
      訴人要逼我跟他妥協，我要遏止檢舉人的不法，才會提出
      本件訴訟，讓被上訴人有所顧忌。
（三）原審為上訴人全部敗訴之判決，上訴人不服提起上訴，並
      聲明：⒈原判決廢棄。⒉被上訴人應給付上訴人11萬元，及
      自起訴狀繕本送達翌日起至清償日止，按年息百分之五計
      算之利息。⒊願供擔保，請准宣告假執行。⒋訴訟費用由被
      上訴人負擔。
三、被上訴人即被告方面：　　　
（一）被上訴人事實之陳述及所用證據，除與原判決記載相同者
      予以引用外，補稱略以：
　　⒈上訴人自承錯掛車牌、違章建築之行為受有行政裁罰，若
      有疑義應自行提起行政訴訟，卻濫用權利提起本件訴訟，
      亦未善盡舉證責任，已違反誠實信用原則，請鈞院落實對
      於濫訴行為之制裁。
　　⒉上訴人依判決不備理由為由提起上訴，惟原審已依據上訴
      人提出之證物進行審查，並於判決書詳加說明，無判決不
      備理由之事。
（二）並聲明：⒈上訴駁回。⒉第一、二審訴訟費用均由上訴人負
      擔。
四、得心證之理由：
（一）按當事人主張於己有利之事實者，就其事實有舉證之責任
      ，民事訴訟法第277條定有明文。復按因故意或過失，不
      法侵害他人之權利者，負損害賠償責任，民法第184條第1
      項前段固有明文，但主張依侵權行為之法律關係請求損害
      賠償之人，必須就侵權行為之成立要件，包括：其權利被
      侵害、該侵害具不法性、行為人有故意或過失、權利被侵
      害者受有損害、損害與侵權行為間有因果關係等節負舉證
      之責。
（二）本件上訴人主張被上訴人為使上訴人於另案民事訴訟妥協
      ，濫權檢舉上訴人車輛懸掛車牌有誤、房屋違建及逃漏稅
      捐，造成上訴人精神損害云云，固據提出臺南市政府工務
      局函、交通部公路總局嘉義區監理所臺南監理站函文、臺
      市政府財政稅務局裁處書、臺南市政府財政稅務局臺南分
      局調查通知書、臺南市政府財政稅務局安南分局函文、臺
      南市政府財政稅務局牌照稅繳款書、廢棄車輛清理通知單
      、交通部公路總局嘉義區監理所臺南監理站函文（見本院
      111年度南簡補字第113號卷第21、23、27、29、103、107
      頁，原審卷第131、133、147-151頁）為憑；惟為被上訴
      人所否認，並以前揭情詞置辯。經查：
　　⒈觀上訴人提出之上開證據內容，僅能證明上訴人曾被檢舉
      車輛懸掛車牌有誤遭主管機關調查裁處及其所有建築物未
      經核准變更被通知限期改善或追加課稅（以下簡稱系爭檢
      舉事件），並無法證明向相關主管機關檢舉系爭檢舉事件
      之人係被上訴人。
　　⒉此外，上訴人並未提出其他證據證明係被上訴人向相關主
      管機關檢舉系爭檢舉事件，是上訴人主張被上訴人向相關
      主管機關檢舉系爭檢舉事件云云，不足採信。
　　⒊綜上，上訴人既無法證明係被上訴人向相關主管機關檢舉
      系爭檢舉事件，則上訴人以其因系爭檢舉事件受有人格權
      之損害，據以向被上訴人請求精神上之損害賠償11萬元，
      自屬無據。
五、綜上所述，上訴人依侵權行為法則，請求被上訴人給付精神
    上之損害賠償11萬元，為無理由，應予駁回。原審為上訴人
    敗訴之判決，並無不當。上訴意旨指摘原判決不當，求予廢
    棄改判，為無理由，應予駁回。
六、本件判決基礎已臻明確，兩造其餘攻擊防禦方法及訴訟資料
    ，經本院斟酌後，均核與判決結果不生影響，無一一論述之
    必要，併予敘明。
七、末按法院為終局判決時，應依職權為訴訟費用之裁判；又訴
    訟費用，由敗訴之當事人負擔，民事訴訟法第87第1項、第7
    8條分別定有明文。本件上訴人之上訴為無理由，第二審訴
    訟費用即第二審裁判費為1,665元，應由上訴人負擔，爰判
    決如主文第2項所示。
八、據上論結，本件上訴為無理由，依民事訴訟法第436條之1第
    3項、第449條第1項、第385條第1項前段、第78條、第87條
    第1項，判決如主文。
中　　華　　民　　國　　111 　年　　12　　月　　21　　日
                        臺灣臺南地方法院民事第二庭
                          審判長法官  張 玉 萱
                                法官  洪 碧 雀
                                法官  王 獻 楠
以上正本證明與原本無異。
本件不得上訴。
中　　華　　民　　國　　111 　年　　12　　月　　21　　日
                          書  記  官  蕭 雅 文